【裁判字號】    98,交聲,4576
【裁判日期】    981228
【裁判案由】    交管條例聲異
【裁判全文】
臺灣板橋地方法院交通事件裁定        98年度交聲字第4576號
原處分機關  交通部公路總局臺北區監理所板橋監理站
異  議  人
即受處分人  甲○○
上列異議人即受處分人因違反道路交通管理處罰條例案件，不服
原處分機關於民國98年12月2 日所為之裁決處分（裁決書案號：
板監裁字第41-C00000000號），聲明異議，本院裁定如下：
    主  文
異議駁回。
    理  由
一、聲明異議意旨略以：伊於民國98年12月13日收到裁決書，並
    致電原處分機關，才得知有舉發通知單未領，在此次罰單之
    前，已有5 次罰單（在相同違規之地點）皆準時繳款，並不
    知還有通知單未領，平時家中均有父母親在，若有郵局招領
    單不可能沒看到，故非惡意不繳納罰款，為此聲明異議，請
    求撤銷原處分等語。
二、按汽車駕駛人，爭道行駛有下列情形之一者，處新臺幣（下
    同）600 元以上1,800 元以下罰鍰：十三、機器腳踏車，不
    在規定車道行駛。為道路交通管理處罰條例（下稱道交條例
    ）第45條第13款所明定。次按逕行舉發者，應按已查明之資
    料填註車牌號碼、車輛種類、車主姓名及地址，並於通知單
    上方空白處加註逕行舉發之文字後，由舉發機關依行政程序
    法之規定送達被通知人，違反道路交通管理事件統一裁罰基
    準及處理細則第5 條、第11條第1 項第4 款亦定有明文。而
    行政程序法第74條第1 項、第2 項規定：送達，不能依前二
    條規定為之者，得將文書寄存送達地之地方自治或警察機關
    ，並作送達通知書兩份，一份黏貼於應受送達人住居所、事
    務所、營業所或其就業處所門首，另一份交由鄰居轉交或置
    於該送達處所信箱或其他適當位置，以為送達；前項情形，
    由郵政機關為送達者，得將文書寄存於送達地之郵政機關。
三、經查，臺北縣政府警察局執勤警員於98年5 月26日7 時50分
    許，在臺北縣中和市秀朗橋往新店方向，查獲發現異議人即
    受處分人甲○○所有之車號LK9 －237 號重型機車，因「機
    器腳踏車，不在規定車道行駛」之違規，經拍照採證後逕行
    舉發，原處分機關乃依道交條例第45條第13款規定，裁處罰
    鍰1,800 元等情，有該案裁決書及臺北縣政府警察局98 年
    6 月29日北縣警交大字第C00000000 號舉發通知單及舉發採
    證照片1 張附卷可稽，又本件異議人對於上揭時地騎乘上開
    機車，行經臺北縣中和市秀朗橋往新店方向，違規不在規定
    車道行駛，為警拍照舉發之事實，並未提出爭執，堪信屬實
    。異議人固辯稱：伊並未收到舉發通知單，非惡意不繳納罰
    款云云，惟本件舉發機關臺北縣政府警察局於98年7 月2 日
    以掛號郵件寄送方式，將上開舉發通知單郵寄送達至異議人
    之住所地址臺北縣中和市○○街423 巷35弄39之2 號，而郵
    政機關送達於上址時因未獲會晤應受送達即異議人本人，亦
    無受領文書之同居人、受僱人或應送達處所接收郵件人員，
    而於98年7 月2 日將該文書寄存在中和南勢角郵局，並作成
    送達通知書二份，一份黏貼於應受送達人門首，另一份置於
    該受送達處所信箱或適當位置以為送達等情，業經原處分機
    關臺北區監理所板橋監理站查明屬實，有該站98年12月18日
    北監板四字第0982009791號函及臺北縣政府警察局送達證書
    影本附卷可稽；而上開送達地址，確為異議人之住所地，有
    異議人之聲明異議狀上所載住所地資料在卷足憑，是依行政
    程序法第74條第1 項、第2 項規定，本件舉發通知書已於寄
    存送達之日即98年7 月2 日對異議人發生合法送達之效力，
    異議人應於30日內繳納罰鍰或到案聽候裁決（參違反道路交
    通管理事件統一裁罰基準及處理細則第15條規定），但異議
    人未於到案期限內繳納罰鍰，故原處分機關依違反道路交通
    管理事件統一裁罰基準表之規定，以異議人逾越應到案期限
    60日以上，逕行裁處異議人罰鍰1,800 元，於法並無不合。
    是異議人空言以前揭情詞置辯，於法不合，並非足採。
四、綜上所述，異議人所有之上開機車確於上揭時、地，有不在
    規定車道行駛之違規行為，洵堪認定。從而，原處分機關援
    引上揭道交條例第45條第13款及違反道路交通管理事件統一
    裁罰基準表規定，裁處異議人罰鍰1,800 元，自無違誤，應
    予維持，本件異議為無理由，當予駁回。
中    華    民    國    98    年    12    月    28    日
                     交通法庭 法  官  鄭凱文
以上正本證明與原本無異
如不服本裁定應於送達後五日內向本院提出抗告狀
                              書記官  陳筱惠
中    華    民    國    98    年    12    月    28    日


司法院資訊處製作；財團法人民間司法改革基金會備份。
